# 吸收合并

提问人：两颗小米 时间：2018-01-13 16:01:00
A企业持有B企业90%股权（B为A和C共同出资设立），C企业持有B企业10%的股权，A企业于 2017 年 11 月购买了C企业所拥有的B企业10%的股权， 12 月完成税务注销，公示 45 天后，预计在 2018 年 1 月底完成工商注销。 2017 年决算，现在A企业要将B企业吸收合并（掌握100%股权），同时B企业所有者权益只剩下实收资本和未分配利润（负数），那请问A企业个别及合并报表、B企业个别报表应怎么就行账务处理，抵消分录怎么编制？谢谢

回答人：chenyiwei
个别报表层面请参照《企业会计准则解释第 7 号》第四条规定；合并报表层面，该事项属于合并范围内的重组，仅体现购买少数股权交易的影响，后续的吸收合并交易在合并报表层面无影响。

提问人：zhs7403 时间：2018-01-30 15:33:52
a吸收合并b，a本身没有子公司，b构成业务，a在编制单体报表需要如何考虑，即商誉问题。

回答人：chenyiwei
那就直接在A的单体报表中体现相应类型的企业合并的会计处理原则。此时A的单体报表中商誉的计算方法和控股合并情形下相同。
但要注意：吸收合并或业务合并有可能改变被合并业务中的资产、负债的计税基础（如果是控股合并则不会），因此在确认与并入资产、负债相关的递延所得税和调整商誉时，要小心确认该合并事项适用的税务处理方法及其对并入可辨认资产、负债的计税基础的可能影响。

提问人：15510934503 时间：2018-03-13 18:34:32
请教各位老师，同一控制下吸收合并单体报表是否需要调整可比期间？ @chenyiwei

回答人：chenyiwei
不需要。
《讲解 2010 》P324：
同一控制下的吸收合并中，合并方在合并当期期末比较报表的编制应区别不同的情况，如果合并方在合并当期期末，仅需要编制个别财务报表、不需要编制合并财务报表的，合并方在编制前期比较报表时，无须对以前期间已经编制的比较报表进行调整；如果合并方在合并当期期末需要编制合并财务报表的，在编制前期比较合并财务报表时，应将吸收合并取得的被合并方前期有关财务状况、经营成果及现金流量等并入合并方前期合并财务报表。前期比较报表的具体编制原则比照同一控制下控股合并比较报表的编制。